臺灣桃園地方法院刑事判決　　　　　　　　　　　　九十一年度易緝字第一三七號
　　公　訴　人　臺灣桃園地方法院檢察署檢察官
　　被　　　告　甲○○
右列被告因竊盜案件，經檢察官提起公訴（九十年度偵字第一三八七Ｏ號），本院判
決如左：
    主  文
甲○○連續攜帶兇器竊盜，處有期徒刑捌月，扣案六角扳手壹支沒收。
    事  實
一、甲○○基於意圖為自己不法所有之概括犯意，先於民國九十年八月二日晚上九時
    許，在桃園縣中壢市○○○路○街溪橋停車場（公訴人誤繕為老溪街停車場）處
    ，見劉進哲所有車牌號碼ＧＯ─Ｏ六四九號自小客車停放在該處，即趁無人注意
    之際，持其所有客觀上足以對人身安全構成威脅之兇器即六角扳手啟動電門而竊
    取之，得手後供己代步使用；復於同年月三日十二時三十分許，在桃園縣楊梅鎮
    ○○○路五二二巷十七號前，見萬建成所有車牌號碼三Ｆ─七九三六號自小客車
    停放在該處，即持前揭六角扳手一支，拆卸車牌號碼三Ｆ─七九三六號車牌二面
    而竊取之（公訴人誤繕為竊車），得手後換懸於上開竊得之自小客車上使用。嗣
    於九十年八月十七日十二時五十分許，甲○○駕駛前揭竊得之自用小客車，並搭
    載鄧雪花（所涉竊盜罪業經不起訴處分確定），行經桃園縣平鎮市○○○路一弄
    三號時，為警員攔檢，始查獲上情，並扣得前述扳手一支。
二、案經桃園縣警察局平鎮分局報請臺灣桃園地方法院檢察署檢察官偵查起訴。
    理  由
一、訊據被告甲○○固供承分於上開時、地竊取劉進哲所有車牌號碼ＧＯ─Ｏ六四九
    號自小客車一部，及萬建成所有車牌號碼三Ｆ─七九三六號自小客車車牌二面之
    事實不諱，惟就用何種工具竊取劉進哲所有之自用小客車一情，則辯稱其係以自
    備鑰匙啟動電門行竊，該串鑰匙已被警員查扣云云。經查：被告為警員攔查時，
    扣案之六角扳手係插在劉進哲所有車牌號碼ＧＯ─Ｏ六四九號自用小客車電門上
    ，另在被告處亦扣得一串鑰匙，經警員測試結果，無法啟動該車等情，業據證人
    即查獲警員謝進發於本院審理時證述在卷（見本院九十年度易字第二二七九號刑
    事卷第三八頁），是被告係以扣案之六角扳手竊車一情，應堪認定，其所辯顯係
    臨訟杜撰之詞，不足為採。此外，並有被害人劉進哲、萬建成於警訊中之指述及
    車輛竊盜、車牌失竊資料個別查詢報表─查詢車牌認可資料、車輛竊盜、車牌失
    竊資料個別查詢報表─查詢車輛認可資料各一紙、贓物認領保管單二紙附卷可稽
    ，本件事證明確，被告犯行堪以認定，應依法論科。
二、按刑法第三百二十一條第一項第三款之攜帶兇器竊盜罪，所謂兇器之種類並無限
    制，凡客觀上足對人之生命、身體、安全構成威脅，具有危險性之兇器均屬之，
    且只須行為人於行竊時攜持此種具有危險性之兇器為已足，並不以該兇器為行為
    人所有且事先準備攜往為必要，亦不以攜帶之初有行兇之意圖為必要。查扣案六
    角扳手長約八至九公分，前端是鑰匙形狀，頭是尖的，業據本院當庭勘驗無訛，
    則如以之刺、戳人之身體，將致人體受傷，對人之生命、身體造成危險，於客觀
    上顯屬具有危險性之兇器，故核被告持六角扳手竊取劉進哲所有車牌號碼ＧＯ─
    Ｏ六四九號自小客車，及萬建成所有車牌號碼三Ｆ─七九三六號自小客車車牌之
    行為，均係犯刑法第三百二十一條第一項第三款之攜帶兇器竊盜罪。公訴人認被
    告所為均係犯刑法第三百二十條第一項之竊盜罪，容有誤會，起訴法條應予變更
    。被告先後二次攜帶兇器竊盜犯行，時間緊接，手法相同，且係犯基本構成要件
    相同之罪名，顯係基於概括犯意而為，應依連續犯之規定，以一罪論，並依法加
    重其刑。爰審酌被告年輕力盛，不圖以己力向上，竟為代步之便、貪圖近利，不
    法侵害他人財產權，更造成他人交通上之不便，實有非是、犯罪之手段、所生之
    危害，及犯罪後尚能坦承犯行，態度尚稱良好等一切情狀，量處如主文所示之刑
    。
三、扣案六角扳手一支為被告所有，業據被告陳明在卷，而其係被告行竊前揭自用小
    客車、車牌時所用之工具，應依刑法第三十八條第一項第二款沒收，至扣案機車
    鑰匙一串，雖為被告所有，然非供犯罪所用之物，自不得沒收。
據上論斷，應依刑事訴訟法第二百九十九條第一項前段、第三百條，刑法第五十六條
、第三百二十一條第一項第三款、第三十八條第一項第二款，判決如主文。
本案經檢察官蔡正雄到庭執行職務。
中      華      民      國      九 十一      年    十    月    三十一   日
                                  臺灣桃園地方法院刑事第一庭
                                      審判長法  官   吳爭奇
                                            法  官   曾雨明
                                            法  官   黃梅淑
右正本證明與原本無異。
如不服本判決，應於判決送達後十日內向本院提出上訴狀( 應附繕本 )，上訴於
臺灣高等法院。
                                            書記官   孫立文
中        華        民        國   九十一   年   十一   月    一    日
附論罪科刑依據之法條：
中華民國刑法第三百二十一條
犯竊盜罪而有左列情形之一者，處六月以上、五年以下有期徒刑：
一  於夜間侵入住宅或有人居住之建築物、船艦或隱匿其內而犯之者。
二  毀越門扇、牆垣或其他安全設備而犯之者。
三  攜帶兇器而犯之者。
四  結夥三人以上而犯之者。
五  乘火災、水災或其他災害之際而犯之者。
六  在車站或埠頭而犯之者。
前項之未遂犯罰之。
